臺灣高等法院民事判決  
109年度重上更一字第180號
上  訴  人  張苒奭  
訴訟代理人  吳玲華律師
複 代理 人  鄭佑祥律師
被 上訴 人  行政院農業委員會林務局羅東林區管理處

法定代理人  蕭崇仁  
訴訟代理人  顏瑞成律師
上列當事人間請求拆屋還地等事件，上訴人對於中華民國104年1
0月16日臺灣臺北地方法院103年度訴字第1402號第一審判決提起
上訴，並為訴之追加，經最高法院發回更審，本院於110年11月3
日言詞辯論終結，判決如下：
    主  文
原判決關於命上訴人將如附表一編號一、二、五所示之地上物拆
除，並將各該部分土地返還被上訴人之部分，及該部分假執行之
宣告，暨訴訟費用（除確定部分外）之裁判均廢棄。
上開廢棄部分，被上訴人於第一審之訴及假執行之聲請均廢棄。
上訴人應給付被上訴人新臺幣壹萬貳仟肆佰零玖元，及自民國一
０五年十一月十六日起至清償日止，按年息百分之五計算之利息
，並自民國一０五年十一月七日起至返還如附表五所示之土地之
日止，按月給付新臺幣貳佰零參元。
其餘上訴駁回。
第一、二審及發回前第三審訴訟費用（除確定部分外），由被上
訴人負擔；追加之訴訴訟費用（除確定部分外）由上訴人負擔。
原判決主文第三項之利息起算日減縮為自民國一０四年九月二十
六日起算。
    事實及理由
壹、程序方面：
一、被上訴人法定代理人原為吳坤銘，經迭次變更為賴錫祿、蕭
    崇仁，有行政院農業委員會110年1月13日令可佐（本院卷第
    466頁），並經蕭崇仁具狀聲明承受訴訟（本院卷第464至46
    5頁），核無不合，應予准許。
二、起訴不合法部分：
　㈠按於本案經終局判決後將訴撤回者，不得復提起同一之訴，
    民事訴訟法第263條第2項定有明文。又原告之訴，起訴違背
    第263條第2項之規定，或其訴訟標的為確定判決之效力所及
    ，法院應以裁定駁回之；除別有規定外，確定之終局判決就
    經裁判之訴訟標的，有既判力，同法第249條第1項前段第7
    款、第400條第1項亦有明定。終局判決一經確定，即生既判
    力，當事人不得就已判決之法律關係更行起訴，此為訴訟法
    上之「一事不再理原則」。且按原告於本案經終局判決後，
    於上級審減縮其應受判決事項之聲明，實質上與訴之撤回無
    異，依民事訴訟法第263條第2項規定，就該減縮部分，不得
    復提起同一之訴（最高法院89年台上字第539號、108年度台
    上字第1907號判決意旨參照）。
　㈡經查，本件被上訴人於原審起訴主張上訴人因繼承而無權占
    用其管理之中華民國所有坐落新北市石碇區員潭子坑段下橫
    坪小段（原判決及本院前審判決誤載為下橫坑，以下均以地
    號代稱土地）之如附表一編號1、2、5所示土地（即本件經
    最高法院發回部分之「本院前審判決附表一編號1、2、3、5
    、8及附表一之2編號2部分」，扣除附表一備註欄所示被上
    訴人已於本院撤回部分），依民法第767條第1項規定及繼承
    之法律關係，請求上訴人拆除如附表一編號1、2、5所示地
    上物，返還各該占用面積欄所示之土地予被上訴人（未繫屬
    本院者，不予贅述）。惟被上訴人於本件起訴前，已就上開
    同一原因事實，向原法院對上訴人之被繼承人張國雄提起95
    年度重訴字第1512號拆屋還地事件之訴（下稱前案），亦本
    於修正前民法第767條前段規定，請求張國雄就12-8、12-12
    、12-17地號等土地上之全部面積拆除地上物並返還土地予
    被上訴人（下稱前案訴訟），經原法院於民國96年9月19日
    以95年度重訴字第1512號判決（下稱前案一審判決）上訴人
    全部勝訴。張國雄於前案提起上訴後之98年10月17日死亡，
    經上訴人承受訴訟，被上訴人又於前案第二審即本院97年度
    重上字第13號拆屋還地事件減縮訴之聲明，經本院依其減縮
    後之聲明駁回上訴人之上訴，將前案一審判決主文第1項減
    縮為：「上訴人應將12-8地號土地內如附圖一所示編號A部
    分面積445平方公尺土地上建物、12-12地號內如附圖一所示
    編號A部分面積185平方公尺土地上建物、附圖二所示D表部
    分4平方公尺土地上之祭祀壇、12-17地號內如附圖二所示編
    號F部分面積12平方公尺土地上之祭祀壇拆除，並將占用之
    上開土地返還被上訴人。」等（與本件無涉者不予贅述），
    有本院98年12月31日97年度重上字第13號判決、99年4月29
    日補充判決（下合稱前案二審判決）、及102年4月30日97年
    度重上字第13號更正裁定可查，被上訴人不服提起第三審上
    訴，經最高法院於99年8月12日以99年度台上字第1461號裁
    定駁回上訴確定，業經本院依職權調閱前案全卷核閱明確，
    並有前案歷審判決及裁定附卷可查（最高法院108年度台上
    字第1907號卷第135至163頁）。依首揭說明，被上訴人於前
    案經一審終局判決後，於上級審就請求拆除地上物並返還土
    地之面積減縮訴之聲明，實質上與訴之撤回無異，被上訴人
    就該被減縮部分自不得對上訴人復提起同一之訴。
　㈢又前案訴訟與本件之當事人、原因事實、請求權基礎及聲明
    請求內容，俱屬相同，被上訴人自不得再就同一事件更行起
    訴，除就附表一備註欄所示部分撤回起訴外，其餘就如編號
    1、2、5所示遭占用之土地面積核屬前案二審減縮聲明部分
    之土地，上訴人主張該部分占用之設施、建物或水泥平台，
    均係繼承自而來，並無任何改建或增建之事實（本院卷第14
    8至150頁），亦為被上訴人所自認（本院卷第289至290頁）
    。被上訴人雖主張附表一編號1所示之D表12-8⑵之「設施」
    與前案一審判決附圖所示12-8地號土地上編號B所示之「空
    地」不同、編號2之D表12-12⑴⑶為「主建物外圍之階梯、騎
    樓」、編號5之D表12-17⒁為水泥平台，均未於前案一審、二
    審測量，與前案判決命拆除之部分未重疊云云，然查，比對
    被上訴人於前案二審民事答辯㈢狀所提之現場照片所示，在
    標註12-8地號B空地、12-17地號A空地之照片中，已可見有
    其他石頭或水泥之地上物（如階梯、平台、鋪面、桌椅、水
    池等）存在（前案二審卷第137、140至141頁），並非空地
    ，另被上訴人於本院提出之12-8地號上設施之照片（本院卷
    第390頁）與前案二審提出12-8地號B空地照片（前案二審卷
    第140頁）之情況相符，而12-12地號A建物之照片（前案二
    審卷二第142頁、本院卷第392頁），與上訴人於本院提出之
    該建物照片比對（本院卷第267、273頁），除角度有遠近、
    左右之分外，尚無明顯不同，亦包含主建物外圍之階梯及騎
    樓，顯見12-8⑵、12-12⑴⑶、12-17⒁等地上物，在前案二審繫
    屬時即已存在，而前案二審之複丈成果圖（前案二審卷第21
    0頁）中，已測量並標註12-8編號B、12-12編號B、C，核與
    本院前審判決附圖一（下稱附圖一）之12-8⑵、12-12⑴⑶等位
    置大致相符，且被上訴人亦未能舉證證明附表一編號1、2、
    5所示地上物為前案事實審言詞辯論終結後所新增之建物，
    參照前開說明，被上訴人於前案二審就請求拆除地上物並返
    還土地之面積已減縮訴之聲明，其於本件訴訟再為請求，依
    民法第767條第1項規定及繼承之法律關係，請求上訴人將如
    附表一編號1、2、5所示設施、建物或水泥平台拆除並將各
    該部分土地返還被上訴人，為不合法，且無法命其補正，依
    民事訴訟法第249條第1項第7款規定，原應裁定駁回，然本
    件既經原審為實體判決，並經上訴人提起上訴，本院即應以
    判決為之。是被上訴人此部分之訴為不合法，應予駁回，原
    判決就此部分為上訴人敗訴之判決並為假執行之宣告，尚有
    未合，上訴意旨就此部分指摘原判決不當，為有理由，應予
    准許，爰由本院廢棄改判如主文第二項所示。
貳、實體方面：　　 
一、本件被上訴人主張：伊所管理之中華民國所有如附表二、五
    所示之土地（下合稱系爭土地），自82年間起，由張國雄於
    其上搭蓋如附表二、五「占用之地上物類型」欄所示之地上
    物（下合稱系爭地上物），並無正當權源，為無權占用。又
    張國雄於98年10月17日死亡，上訴人因繼承而取得系爭地上
    物，仍繼續無權占用系爭土地，自受有相當於租金之不當得
    利（如附表三、六所示），爰依民法第179條規定及繼承之
    法律關係，求為命：㈠上訴人應給付被上訴人32萬7,516元，
    及自104年9月26日（即原審最後言詞辯論期日之翌日）起至
    清償日止，按年息5％計算之利息，及自103年4月1日起至返
    還附表二所示土地之日止，按月給付被上訴人6,205元。㈡上
    訴人應給付被上訴人1萬2,409元，及自105年11月16日（即
    本院前審言詞辯論期日之翌日）起至清償日止，按年息5％計
    算之利息，及自105年11月7日起至返還如附表五所示土地之
    日止，按月給付被上訴人203元。願供擔保請准宣告假執行
    （未繫屬本院者，及不合法部分，不予贅述）
二、上訴人則以：伊之祖父於日據時期即設籍居住在系爭土地，
    後由其父張國雄繼承，並自67年後陸續在系爭土地興建系爭
    地上物，因不諳法律而未辦理所有權登記，導致由中華民國
    於80年7月18日將系爭土地辦理第一次所有權登記。系爭土
    地經測量後，記載在「台灣省台北縣石碇鄉員潭子坑下橫坪
    小段國有原野地及區外保安林解除地籍清冊」中，且註明「
    使用人為張國雄」。被上訴人為管理機關後，自應容忍伊使
    用系爭土地，不得主張伊無權占有而請求不當得利等語，資
    為抗辯。
三、原審就被上訴人「請求不當得利部分」，為被上訴人一部勝
    訴、一部敗訴之判決，上訴人就其敗訴部分提起上訴，被上
    訴人並就占用附表五土地之不當得利部分為訴之追加。經本
    院前審判決駁回上訴人之上訴，上訴人就其敗訴部分，提起
    上訴，經最高法院判決將本院前審判決附表三所示、附表三
    之2「12-8地號土地欄」所示之不當得利部分廢棄，發回本
    院（本院前審判決附表三之1所示之不當得利部分，經原審
    駁回，被上訴人未據上訴，並未為訴訟繫屬，非本院審理範
    圍）。上訴人於發回更審後上訴聲明：㈠原判決除確定部分
    外，不利於上訴人部分廢棄。㈡上開廢棄部分，被上訴人在
    第一審之訴及假執行之聲請均駁回。被上訴人答辯聲明：上
    訴駁回。
四、本件被上訴人主張上訴人無權占用如附表二、五所示之土地
    ，依民法第179條規定及繼承之法律關係，請求給付相當於
    租金之不當得利，為上訴人所否認，並以前詞置辯。茲就兩
    造之爭點及本院之判斷，分述如下： 
　㈠被上訴人主張上訴人無權占用系爭土地，有無理由？
　⒈按原告以無權占有為原因，提起請求返還所有物之訴，被告
    就物屬原告所有而為被告占有之事實不爭執，而僅以被告非
    無權占有為抗辯者，被告應就其占有正當權源之事實證明之
    。再按森林係指林地及其群生竹、木之總稱。森林以國有為
    原則。森林所有權及所有權以外之森林權利，除依法登記為
    公有或私有者外，概屬國有。森林法第3條及該法施行細則
    第2條定有明文。未依法登記為公有或私有之林地，既概屬
    國有，則不論國家已否辦理登記，均不適用關於取得時效之
    規定，俾達國土保安長遠利益之目標，並符保育森林資源，
    發揮森林公益及經濟效用之立法意旨(森林法第1條及第5條
    參照)，自無民法第769條、第770條取得時效規定之適用（
    最高法院89年台上字第949號判例要旨參照）。
　⒉查系爭土地為中華民國所有，使用分區為森林區，均由被上
    訴人管理，被上訴人為實際管理機關等事實，有系爭土地登
    記查詢資料、被上訴人官網資料在卷可佐（本院卷第299至3
    04、361至363頁），且為兩造所不爭執(本院卷第373頁），
    則系爭土地為國有林地，雖在80年7月18日始辦理土地第一
    次登記，在登記之前，縱然張國雄占用系爭土地逾10年，亦
    無取得時效之適用，上訴人稱張國雄得依法請求登記為系爭
    土地之所有權人，並非無權占用云云，自無可採。　
  ⒊系爭土地為被上訴人管理之國有地，上訴人因繼承而取得之
    系爭地上物占用系爭土地之事實，有附圖一之複丈成果圖為
    據，且為上訴人所不爭執。而就附表二編號4、6、7、9至16
    部分及附表五編號1部分，業經本院前審判決認定為上訴人
    無權占用，上訴人雖不服提起上訴，經最高法院108年度台
    上字第1907號判決就該部分駁回確定。而就附表二編號1之D
    表12-8⑴445平方公尺建物、編號2之12-12⑵建物165平方公尺
    、編號8之12-17⒀祭祀壇12平方公尺部分、及編號3、5部分
    ，業經前案二審判決認定為上訴人無權占用，並經最高法院
    99年度台上字第1461號裁定駁回上訴確定，故被上訴人主張
    上開部分為上訴人無權占用，業經確定判決認定，至為明確
    。故被上訴人主張就附表二編號1之465平方公尺、編號2之7
    2平方公尺、編號8之16平方公尺（即附表一編號1、2、5部
    分）及附表五編號2部分之土地為上訴人無權占用，則應由
    上訴人就其占用之正當權源負舉證責任。而上訴人提出之「
    歷期林務機制有關林地之地籍管理節錄影本」（上證1，本
    院卷第93至97頁）僅記載行政院農業委員會林務局就林地管
    理規劃等相關内容，與本件上訴人是否有占用系爭土地之權
    源無涉；就地籍清冊影本部分（本院卷第99至101頁），其
    於前案二審亦有提出，被上訴人否認其形式上真正，且其上
    註記使用人為「張國雄」等文字，亦無從執此推論張國雄使
    用系爭土地即為有權占用，況且上訴人亦未提出有何法源依
    據得以向被上訴人申請承租或申購該部分之土地，在本件言
    詞辯論終結前亦無任何有權占用之依據，則上訴人主張其為
    有權占用系爭土地，要無可採。
　㈡被上訴人依民法第179條規定請求上訴人給付如附表三、六所
    示之不當得利，有無理由？
　⒈按無法律上之原因而受利益，致他人受損害者，應返還其利
    益；不當得利之受領人，依其利益之性質或其他情形不能返
    還者，應償還其價額，民法第179條前段、第181條但書分別
    定有明文。又無權占用他人之土地，可能獲得相當於租金之
    利益為社會通常之觀念，而土地所有人因此受有相當於租金
    之損害，自得依民法第179條前段之規定，請求相當於租金
    之不當得利：不當得利制度不在於填補損害，而係返還其依
    權益歸屬内容不應取得之利益，故依不當得利法則請求返還
    之範圍，應以受領人所受之利益為度。又無權占有他人土地
    ，所受利益為土地之占有本身，依其性質不能返還，應償還
    其價額（最高法院61年台上字第1695號判例、108年度台上
    字第872號判決要旨參照），故被上訴人就無權占用附表二
    所示土地，請求上訴人給付起訴前5年即自98年3月13日起算
    ，及於本院前審追加就無權占用附表五所示土地部分，請求
    自100年11月7日起算，至返還上開土地之日止，按月給付相
    當於租金之不當得利，應屬有據。而被上訴人於前案並未請
    求給付不當得利，且於本院前審繫屬中固然撤回請求上訴人
    拆除、返還附表二編號14所示面積588平方公尺建物之訴，
    然並未撤回請求該部分不當得利，有該筆錄在卷可佐（本院
    前審卷二第13至14、40頁），自仍得一併請求之。
　⒉次按耕地地租不得超過地價8％，約定地租或習慣地租超過地
    價8％者，應比照地價8％減定之，不及地價8％者，依其約定或
    習慣；前項地價指法定地價，未經依規定地價之地方，指最
    近3年之平均地價，土地法第110條定有明文。又所謂法定地
    價，依土地法第148條規定，係指土地所有人依該法規定所
    申報之地價而言，並非指平均地權條例第46條所規定之土地
    公告現值，且前開租金之最高限額，非謂必照申報價額8％計
    算，尚須斟酌土地位置、工商繁榮程度、使用人利用基地之
    經濟價值與所受利益等情事，以為決定（最高法院46年台上
    字第855號、68年台上字第3071號判例意旨參照）。另租用
    基地建築房屋，租金以不超過土地申報總價額年息10％為限
    ，土地法第105條、第97條亦分別定有明文。上開條文固係
    針對城市地方房屋所訂定之租金標準，但其以不超過土地申
    報價額年息10％為上限，係限制租金之最高額，舉重以明輕
    ，相較之下經濟效益遠不如城市地方房屋之非城市地方房屋
    及基地之租賃，其租金標準自不應超過土地申報價額年息10
    ％。查系爭土地使用分區均為「森林區」，其中12-8、12-12
    、12-15、12-18地號土地之地目為「建」、使用地類別為「
    丙種建築用地」；12-17地號土地之地目為「林」、使用地
    類別為「林業用地」（本院卷第299至304頁），均非城市地
    方土地，固無土地法第97條第1項、第105條規定之適用，然
    衡諸上開土地之經濟效益遠不如城市地方土地之租賃，故其
    租金標準自不應超過土地申報價額年息10％，方屬合理。經
    審酌上開土地位於山區，地處偏僻，除12-18地號土地位在
    車輛通行之道路旁外，其餘均須徒步攀登陡峭石階始能到達
    ，且四周少有商家及住家，人煙稀少，繁榮程度甚低，交通
    不便，及上訴人在上開土地上使用系爭地上物，或係作為工
    廠、平台、天橋、祭祀壇、水池、水塔、棚子、道路使用，
    或係供火供協會作為道場及擺放宗教用品之處所使用，抑或
    供天一品實業股份有限公司作為倉庫使用，有勘驗測量筆錄
    、現場照片可稽（原審卷一第182、240、241頁、本院前審
    卷一第203至232頁），暨參考各機關經管國有公用被占用不
    動產處理原則第7條第1項規定，除農作、畜牧、養殖及造林
    使用者外，就占用國有土地者，不分使用情形均按當期土地
    申報地價總額乘以5％，計收使用補償金等一切情狀，認被上
    訴人請求上訴人給付相當於租金之不當得利，應按上開土地
    申報價額年息5％計算為適當。
　⒊被上訴人管理之系爭土地自98年度至105年度之申報地價為如
    附表四所示，有地價查詢資料可稽（本院前審卷二第54至72
    頁），且為兩造所不爭執（本院卷第128頁），準此，上訴
    人無權占用如附表二所示之土地部分，被上訴人請求給付自
    98年3月13日起至103年3月12日止，相當於租金之不當得利3
    2萬7,516元，及自104年9月26日起至清償日止，按年息5％計
    算之利息，並自103年4月1日起至返還如附表二所示土地之
    日止，按月給付6,205元（計算式詳如附表三所載），及就
    上訴人無權占用如附表五所示之土地，於本院前審追加請求
    上訴人給付自100年11月7日起至105年11月6日止，相當於租
    金之不當得利1萬2,409元，及自105年11月16日（即本院前
    審言詞辯論期日之翌日）起至清償日止，按年息5％計算之利
    息，及自105年11月7日起至返還如附表五所示土地之日止，
    按月給付被上訴人203元，均為有理由，應予准許。
五、綜上所述，被上訴人依民法第179條規定及繼承之法律關係
    ，請求上訴人應給付32萬7,516元，及自104年9月26日起至
    清償日止，按年息5％計算之利息，並自103年4月1日起至返
    還如附表二所示土地之日止，按月給付6,205元，為有理由
    ，應予准許。原審就此部分為上訴人敗訴之判決，核無不合
    ，上訴意旨指摘原判決此部分不當，求予廢棄改判，為無理
    由，應予駁回。另依民法第179條規定及繼承之法律關係，
    追加請求上訴人給付1萬2,409元，及自105年11月16日起至
    清償日止，按年息5％計算之利息，及自105年11月7日起至返
    還如附表五所示土地之日止，按月給付被上訴人203元，亦
    為有理由，應予准許。又本件所命給付部分，被上訴人雖陳
    明願供擔保為假執行之宣告，然此部分金額未逾150 萬元，
    不得上訴第三審，一經本院判決後即告確定而有執行力，自
    無依聲請為假執行之必要，併予敘明。
六、本件事證已臻明確，兩造其餘主張、陳述及所提之證據，經
    審酌均於判決結果不生影響，爰不一一論述，附此敘明。
七、據上論結，上訴人之上訴為一部有理由，一部無理由，被上
    訴人追加之訴為有理由，依民事訴訟法第449條第1項、第45
    0條、第78條、第79條，判決如主文。
中　　華　　民　　國　　110 　年　　11　　月　　24　　日
                  民事第二庭
                        審判長法  官   陳容正
                              法  官   邱  琦
                              法  官   紀文惠
附表一：被上訴人請求拆除部分
編號  坐落新北市○○區○○○○段○○○○段地號土地 占用面積（㎡） 占用之 地上物類型 本院前審判決附表之編號及附圖一D表/E表之編號    備  註 （本院卷第446至447頁）　 1  12-8地號  465  建物以外設施 附表一編號1 D表12-8⑵ 撤回12-8⑴建物445㎡ 2 12-12地號   72 建物 附表一編號2 D表12-12⑴⑶ 撤回12-12⑵建物165㎡ 3     3 平台 附表一編號3 D表12-12⑵ 全部撤回 4 12-15地號   44 建物 附表一編號5 D表12-15⑵⑶ 全部撤回 5 12-17地號   16 祭祀壇以外之水泥平台 附表一編號8 D表12-17⒁ 撤回12-17⒀祭祀壇12㎡ 6 12-8地號   60 空地 附表一之2編號2 E表12-8⑷ 全部撤回 
　　　　　
　　　　　　　　　　　　　　　　　　　　　　　　　　　
附表二：被上訴人請求上訴人給付不當得利之占用土地及面積
編號  坐落新北市○○區○○○○段○○○○段地號土地  占有面積（㎡）  占用面積合計（㎡） 本院前審判決附圖一之編號）  占用之地上物類型  1  12-8地號    910     910  D表12-8⑴ D表12-8⑵ 建物(含設施) 2 12-12地號    257    261 D表12-12⑴⑵⑶ 建物 3      3  D表12-12⑺ 平台 4      1  D表12-12⑸ 天橋 5 12-15地號    44     44 D表12-15⑵⑶ 建物 6 12-17地號    43    184 D表12-17⑾ 建物 7     78  D表12-17⑿ 建物 8     28  D表12-17⒀⒁ 水泥平台 9      2  D表12-17⒄ 圓形塔 10     12  D表12-17⑽ 祀 11      8  D表12-17⑼ 祀 12      1  C表12-17⑵ 磚造鐵皮工廠 13     12  C表12-17⑶ 水池 14 12-18地號    558    612 A表12-18 建物 15      5  C表12-18⑸ 水池 16     49  C表12-18⑷ 磚造鐵皮工廠 

附表三：被上訴人請求附表二所示土地之不當得利
                                   （元以下四捨五入）                                                     
期間 12-8地號土地（即附表二編號1之土地面積910平方公尺） 12-12地號土地（即附表二編號2至4之土地面積合計261平方公尺） 12-15地號土地（即附表二編號5之土地面積44平方公尺）  12-17地號土地（即附表二編號6至13之土地面積合計184平方公尺） 12-18地號土地（即附表二編號14至16之土地面積合計612平方公尺）    共計 98年3月13日起至98年12月31日 700×910㎡×5％×294/365=2萬5,654元 700×261㎡×5％×294/365=7,358元 700元×44㎡×5％X294/365=1,240元 130×184㎡×5％×294/365=963元 700×612㎡×5％×294/365=1萬7,253元 5萬2,468元 99年  700×910㎡×5％=3萬1,850元 700×261㎡×5％=9,135元 700元×44㎡×5％=1,540元 130X184㎡×5％=1,196元 700×612㎡×5％=2萬1,420元 6萬5,141元  100年  700×910㎡×5％=3萬1,850元 700×261㎡×5％=9,135元 700元×44㎡×5％=1,540元 130×184㎡×5％=1,196元 700×612㎡×5％=2萬1,420元 6萬5,141元  101年  700×910㎡×5％=3萬1,850元 700×261㎡×5％=9,135元 700元×44㎡×5％=1,540元 130×184㎡×5％=1,196元 700×612㎡×5％=2萬1,420元 6萬5,141元  102年  700×910㎡×5％=3萬1,850元 700×261㎡×5％=9,135元 700元×44㎡×5％=1,540元 130×184㎡×5％=1,196元 700元×612㎡×5％=2萬1,420元 6萬5,141元  103年1月1日起至103年3月12日 800×910㎡×5％×71/365=7,081元 800×261㎡×5％×71/365=2,031元 800元×44㎡×5％×71/365=342元 150×184㎡×5％×71/365=268元 800×612㎡×5％×71/365=4,762元 1萬4,484元       以上合計32萬7,516元 103年4月1日起至拆除地上物返還土地之日止按月給付 800×910㎡×5％×1/12=3,033元 800×261㎡×5％×1/12=870元 800元×44㎡×5％×1/12=147元 150×184㎡×5％×1/12=115元 800×612㎡×5％×1/12=2,040元 6,205元 

附表四：土地申報地價
年期 12-8地號 土地 12-12地號土地 12-15地號土地 12-17地號土地 12-18地號土地 98年1月 800元（原審以700元計算，被上訴人未上訴） 800元（原審以700元計算，被上訴人未上訴） 800元（原審以700元計算，被上訴人未上訴） 130元 800元（原審以700元計算，被上訴人未上訴） 99年1月 同上 同上 同上 140元（原審以130元計算，被上訴人未上訴） 同上 100年1月 同上 同上 同上 同上 同上 101年1月 同上 同上 同上 同上 同上 102年1月 同上 同上 同上 150元（原審以130元計算，被上訴人未上訴） 同上 103年1月 800元 800元 800元 150元 800元 104年1月 同上 同上 同上 同上 同上 105年1月 800元 800元 800元 180元 800元 

附表五：被上訴人於本院前審追加請求返還占用之土地及面積
編號 坐落土地  占用面積（㎡） 本院前審判決附圖一之編號 占用之地上物類型 1 新北市○○區○○○○段○○○○段0000地號   1 E表12-8⑶ 天橋 2    60 E表12-8⑷ 空地 

附表六：被上訴人就附表五所示土地，追加請求不當得利部分
                               （元以下四捨五入）
期間 12-8地號土地（即附表五所示土地合計面積61平方公尺） 100年11月7日至 100年12月31日 800元×61㎡×5％×55/365=368元  101年 800元×61㎡×5％=2,440元 102年 800元×61㎡×5％=2,440元 103年 800元×61㎡×5％=2,440元 104年 800元×61㎡×5％=2,440元 105年1月1日至 105年11月6日 800元×61㎡×5％×340/365=2,273元     以上合計1萬2,401元 105年11月7日起至拆除地上物返還土地之日止按月給付 800元×61㎡×5％×1/12=203元 
正本係照原本作成。
上訴人不得上訴。
被上訴人如不服本判決，應於收受送達後20日內向本院提出上訴
書狀，其未表明上訴理由者，應於提出上訴後20日內向本院補提
理由書狀（均須按他造當事人之人數附繕本）上訴時應提出委任
律師或具有律師資格之人之委任狀；委任有律師資格者，另應附
具律師資格證書及釋明委任人與受任人有民事訴訟法第466 條之
1第1項但書或第2項所定關係之釋明文書影本。
中　　華　　民　　國　　110 　年　　11　　月　　24　　日
　　　　　　　　　　　　　　
　　　　　　　　　　　　　　　書記官   李昱蓁